臺灣臺中地方法院民事判決　　　　　九十一年度親字第八五號
　　原　　　告　　乙○○
　　被　　　告　　甲○○
　　兼法定代理人　丙○○
右當事人間否認子女事件，本院判決如左：
    主      文
確認被告甲○○非被告丙○○自原告受胎之婚生子。
訴訟費用由被告負擔。
    事      實
甲、原告方面：
一、聲明：如主文所示。
二、陳述：
    緣原告與被告丙○○於民國（下同）八十三年一月十九日結婚，婚後於八十五年
    二月廿五日被告丙○○分娩產下被告甲○○。被告甲○○於出生後，被告丙○○
    即委請褓姆照顧撫育，嗣於八十八年間將被告洪瑋哲帶回雲林北港原告之老家，
    由原告之父母照顧，迄至九十年八月間將被告帶回兩造居住處所共同生活前，原
    告僅於假日前，始得空前往探視被告甲○○。其後於被告甲○○帶回家與原告得
    朝夕相處後，始漸漸察覺被告甲○○與原告在外型面貌上，幾毫無相似處，原告
    乃心生懷疑，爰於九十一年一月十八日帶被告甲○○前往醫院驗血，檢驗結果其
    血型為「Ａ」型，而兩造血型均為「０」型，醫學上應無可能產下「Ａ」型血型
    之子女，故已跡近確定，被告甲○○並非被告丙○○自原告受胎所生之子，其後
    原告於日前偕同被告甲○○前往醫院進行「ＤＮＡ親子血緣鑑定」，鑑定結果被
    告甲○○確與原告間無親子血緣關係存在，原告與被告丙○○於九十一年十月廿
    四日辦妥兩願離婚之離婚登記，被告甲○○係在原告與被告丙○○婚姻關係存續
    中出生，依法推定為原告之子，惟被告甲○○確非被告丙○○自原告受胎所生，
    爰依民法第一千零六十三條第二項規定，起訴請求判決如訴之聲明所示。
三、證據：提出戶籍謄本乙份、血型檢驗報告影本乙份、ＤＮＡ親子血緣鑑定報告影
    本乙份為證。
乙、被告方面：
一、聲明：駁回原告之訴。
二、陳述：
    被告丙○○與原告結婚以來，一直克盡妻職，從未有踰矩之行為，然於八十四年
    六月下旬某日，被告丙○○一人中午回台中市○○路一九六─二號住處拿東西時
    ，因進門時疏未關門，突有不明男子自門外衝入持刀強暴得逞，被告丙○○恐受
    第二次傷害，且恐原告知悉真相後會遭原告歧視，故始終不敢告訴原告及其他人
    ，又原告與被告丙○○性生活一向很正常，是懷有被告甲○○時，被告丙○○仍
    認為原告為被告甲○○之生父，嗣後原告帶被告甲○○至醫院驗血及作ＤＮＡ檢
    測時，發現被告甲○○並非原告親生，被告丙○○始懷疑被告甲○○可能是被強
    暴時懷孕產下，原告藉此理由離婚，實令被告丙○○心碎不已。
    理　　　由
一、本件原告起訴主張緣原告與被告丙○○於八十三年一月十九日結婚，被告丙○○
    於八十五年二月廿五日分娩產下被告甲○○，原告迄至九十一年一月十八日帶被
    告甲○○前往醫院驗血，檢驗結果其血型為「Ａ」型，而兩造血型均為「０」型
    ，醫學上應無可能產下「Ａ」型血型之子女，被告甲○○並非被告丙○○自原告
    受胎所生之子，其後原告於日前偕同被告甲○○前往醫院進行「ＤＮＡ親子血緣
    鑑定」，鑑定結果被告甲○○確與原告間無親子血緣關係存在，原告與被告丙○
    ○於九十一年十月廿四日辦妥兩願離婚之離婚登記等情，業據原告提出戶籍謄本
    乙份、血型檢驗報告影本乙份、ＤＮＡ親子血緣鑑定報告影本乙份，且為被告丙
    ○○所不爭執，堪信為真實。
二、按妻之受胎，係在婚姻關係存續中者，推定其所生子女為婚生子女；前項推定，
    如夫妻之一方能證明妻非自夫受胎者，得於知悉子女出生之日起，一年內提起否
    認之訴，民法第一千零六十三條第一項、第二項分別定有明文。查被告丙○○受
    胎生下被告甲○○，既係在其與原告婚姻關係存續中，則被告甲○○自應依法推
    定為原告與被告丙○○之婚生子，惟被告甲○○並非自原告所受胎已如前述，故
    原告於知悉子女出生之日起一年內提起本件否認子女訴訟，依前揭法律規定，為
    有理由，應予准許。
三、據上論結，本件原告之訴為有理由，依民事訴訟法第七十八條、第八十五條第一
    項前段，判決如主文。
中　　　華　　　民　　　國　　九十一　　年　　 十一　　 月　　二十八　　日
                                        臺灣臺中地方法院家事法庭
~B法　　　官　廖穗蓁
右為正本係照原本作成
如對本判決上訴須於判決送達後廿日內向本院提出上訴狀
中　　　華　　　民　　　國　　九十一　　年　　十二　　月　　      一　　日
~B法院書記官
